---
title: "Reporte Interactivo de Puntos Digitales - 2020"
author: "Vinculación Punto Digital"
date: "05/01/2021"
output:
  html_document:
    theme: cerulean
runtime: shiny
resource_files:
- reporteinteractivo/df.csv
---

```{r setup, include=FALSE}
knitr::opts_chunk$set(echo = TRUE)
library(tidyverse)
library(plotly)
library(tm)
library(RColorBrewer)

df <- read_csv("df.csv")

fecha <- lubridate::ymd(paste(2020,1:12,01,sep = "-"))
fecha <- tibble(fecha)

```

### Elegí el Punto Digital para ver su reporte del año 2020

```{r input, echo=FALSE}
inputPanel(
  selectInput("puntodigital", label = "Seleccioná tu Punto Digital",
              choices = sort(unique(df$`Punto Digital`)), selected = "")
)
```

***

Durante el año 2020 el Punto Digital `r renderText(input$puntodigital)` reportó actividades durante **`r renderText(filter(df, df[2] == input$puntodigital) %>% select(fecha) %>% unique(.) %>% nrow(.))` meses**. Durante esos meses el Punto Digital reportó un total de **¡`r renderText(filter(df, df[2] == input$puntodigital) %>% nrow())` actividades!** y por ellas tuvo **¡`r renderText(filter(df, df[2] == input$puntodigital) %>% select(11) %>% sum())` asistencias!** Así se distribuyeron esas actividades y asistencias del Punto Digital en el año.

```{r actividades, echo=FALSE}
renderPlotly({
  
  df <- filter(df, df$`Punto Digital` == input$puntodigital)
  
  df <- full_join(fecha, df, by = c("fecha" = "fecha"))
  
  resumen <- df %>% 
    mutate(Eje = as_factor(Eje)) %>% 
    group_by(fecha, Eje, .drop = F) %>% 
    summarise("Cantidad de Actividades" = sum(!(is.na(Actividad)))) %>% 
    filter(!is.na(Eje))
  
  p <- resumen  %>% 
  ggplot(aes(x = fecha, y = `Cantidad de Actividades`, color = Eje, label = Eje))
  
  p <- p+
    geom_line()+
    geom_point(size = 3)+
    scale_x_date(date_breaks = "1 month", labels = months)+
    scale_color_viridis_d()+
    xlab("")+
    ylab("Cantidad de Actividades")+
    ggtitle("Actividades por mes del Punto Digital")+
    theme_minimal()
  
  ggplotly(p, tooltip = c("y", "label"))

  })
```

---

```{r asistencias, echo=FALSE}

renderPlotly({
  df <- filter(df, df$`Punto Digital` == input$puntodigital)
  
  df <- full_join(fecha, df, by = c("fecha" = "fecha"))
  
  resumen <- df %>% 
    mutate(Eje = as_factor(Eje)) %>% 
    group_by(fecha, Eje, .drop = F) %>% 
    summarise("Cantidad de Asistencias" = sum(`Asistentes totales por ejes`, na.rm = T)) %>% 
    filter(!is.na(Eje))
  
  p <- resumen  %>% 
  ggplot(aes(x = fecha, y = `Cantidad de Asistencias`, color = Eje, label = Eje))
  
  p <- p+
    geom_line()+
    geom_point(size = 3)+
    scale_x_date(date_breaks = "1 month", labels = months)+
    scale_color_viridis_d()+
    xlab("")+
    ggtitle("Asistencias por mes del Punto Digital")+
    theme_minimal()
  
  ggplotly(p, tooltip = c("y", "label"))
})
```
***

## Tramites

En el Punto Digital hubo **¡`r renderText(filter(df, df[2] == input$puntodigital & df[4] == "Trámites" ) %>% .[[11]] %>% sum())` asistencias!** relacionadas a trámites.


```{r asistenciasTramites, echo=FALSE}

renderPlotly({
  
  df <- filter(df, df$`Punto Digital` == input$puntodigital & df[4] == "Trámites")
  df <- full_join(fecha, df, by = c("fecha" = "fecha"))
  
  resumen <- df %>% 
    group_by(fecha, .drop = F) %>% 
    summarise("Cantidad de Asistencias" = sum(`Asistentes totales por ejes`, na.rm = T))
  
  p <- resumen  %>% 
  ggplot(aes(x = fecha, y = `Cantidad de Asistencias`))
  
  p <- p+
    geom_line(color = "#37BBED",)+
    geom_point(color = "#37BBED", size = 3)+
    scale_x_date(date_breaks = "1 month", labels = months)+
    scale_y_continuous(labels = scales::comma)+
    xlab("")+
    ggtitle("Asistencias en Trámites por mes")+
    theme_minimal()
  
  ggplotly(p, tooltip = c("y"))
})
```

***

**Principal grupo etario asistente a trámites.**

```{r textoEdadTramites, echo=FALSE}

renderText({
   validate(
    need(filter(df, df$`Punto Digital` == input$puntodigital & df[4] == "Trámites")
         %>% .[[11]] %>% sum() != 0,
         message = "No hay información reportada por el Punto Digital sobre este tema")
    )
  
  grupoEtario <- filter(df, df[2] == input$puntodigital & df[4] == "Trámites") %>%
    select("Menores de 12", "De 12 a 20", "De 21 a 65", "Mayores de 65") %>%
    pivot_longer(names_to = "Edad", values_to = "edad_x", cols = c("Menores de 12", "De 12 a 20", "De 21 a 65", "Mayores de 65")) %>%
    group_by(Edad) %>% summarise("Cantidad de Asistencias" = sum(edad_x, na.rm = T)) %>%
    top_n(n = 1) %>% .[[1,1]]
  
  paste("El principal grupo etario que asistió al Punto Digital por trámites fueron personas", grupoEtario, "años")
  })
```


```{r asistenciasEdadTramites, echo=FALSE}
renderPlotly({
  df <- filter(df, df$`Punto Digital` == input$puntodigital & df[4] == "Trámites")
  
  resumen <- df %>% 
    select(`Menores de 12`, `De 12 a 20`, `De 21 a 65`, `Mayores de 65`) %>% 
    pivot_longer(names_to = "Edad", values_to = "edad_x", 
                 cols = c(`Menores de 12`, `De 12 a 20`, `De 21 a 65`, `Mayores de 65`)) %>%  
    group_by(Edad) %>%
    summarise("Cantidad de Asistencias" = sum(edad_x, na.rm = T))
  
  p <- resumen  %>% 
  ggplot(aes(x = Edad, y = `Cantidad de Asistencias`, fill = Edad))
  
  p <- p+
    geom_col()+
    scale_y_continuous(labels = scales::comma)+
    scale_fill_viridis_d()+
    xlab("Grupo de Edad")+
    ggtitle("Asistencias en Trámites por Grupo de Edad")+
    guides(fill = F)+
    theme_minimal()
  
  ggplotly(p, tooltip = c("y", "x"))
})
```

***

**Tipos de trámites gestionados en el Punto Digital.**

```{r textoTipoTramite, echo=FALSE}

renderText({
   validate(
    need(filter(df, df$`Punto Digital` == input$puntodigital & df[4] == "Trámites")
         %>% .[[11]] %>% sum() != 0,
         message = "No hay información reportada por el Punto Digital sobre este tema")
    )
  
  tipoTramite <- filter(df, df[2] == input$puntodigital & df[4] == "Trámites") %>%
    mutate(Asistencias = .[[11]]) %>% group_by(Categoría) %>%
    summarise("Cantidad de Asistencias" = sum(Asistencias,na.rm = T)) %>%
    top_n(n = 1) %>% .[[1,1]]
  
  asistentesTipoTramite <- filter(df, df[2] == input$puntodigital & df[4] == "Trámites") %>%
    mutate(Asistencias = .[[11]]) %>% group_by(Categoría) %>%
    summarise("Cantidad de Asistencias" = sum(Asistencias,na.rm = T)) %>%
    top_n(n = 1) %>% .[[1,2]]
  
  paste("El principal tipo de trámite gestionado fue", tipoTramite, "con", asistentesTipoTramite, "asistencias durante todo el año")
  })
```


```{r asistenciasCategoriaTramites, echo=FALSE}
renderPlotly({
  df <- filter(df, df$`Punto Digital` == input$puntodigital & df[4] == "Trámites")
  
  resumen <- df %>% 
    group_by(Categoría) %>%
    summarise("Cantidad de Asistencias" = sum(`Asistentes totales por ejes`, na.rm = T))
  
  p <- resumen  %>% 
  ggplot(aes(x = Categoría, y = `Cantidad de Asistencias`, fill = Categoría))
  
  p <- p+
    geom_col()+
    scale_y_continuous(labels = scales::comma)+
    scale_fill_viridis_d()+
    xlab("Categoría de Trámite")+
    ggtitle("Asistencias en Trámites por Categoría de Trámite")+
    guides(fill = F)+
    theme_minimal()
  
  ggplotly(p, tooltip = c("y", "x"))
})
```
***

## Actividades Culturales y de Capacitación

Las actividades culturales y de capacitación realizadas por el Punto Digital generaron `r renderText(filter(df, df[2] == input$puntodigital & df[4] != "Trámites" ) %>% .[[11]] %>% sum())` asistencias.


```{r asistenciasOtrasActividades, echo=FALSE}

renderPlotly({
  df <- filter(df, df$`Punto Digital` == input$puntodigital & df[4] != "Trámites")
  
  df <- full_join(fecha, df, by = c("fecha" = "fecha"))
  
  resumen <- df %>% 
    group_by(fecha, .drop = F) %>% 
    summarise("Cantidad de Asistencias" = sum(`Asistentes totales por ejes`, na.rm = T))
  
  p <- resumen  %>% 
  ggplot(aes(x = fecha, y = `Cantidad de Asistencias`))
  
  p <- p+
    geom_line(color = "#37BBED",)+
    geom_point(color = "#37BBED", size = 3)+
    scale_x_date(date_breaks = "1 month", labels = months)+
    scale_y_continuous(labels = scales::comma)+
    xlab("")+
    ggtitle("Asistencias en Actividades Culturales y de Capacitación \npor mes")+
    theme_minimal()
  
  ggplotly(p, tooltip = c("y"))
})
```

***

**Principal grupo etario asistente a actividades culturales y de capacitación**

```{r textoEdadotrasActividades, echo=FALSE}

renderText({
   validate(
    need(filter(df, df$`Punto Digital` == input$puntodigital & df[4] != "Trámites")
         %>% .[[11]] %>% sum() != 0,
         message = "No hay información reportada por el Punto Digital sobre este tema")
    )
  
  grupoEtario <- filter(df, df[2] == input$puntodigital & df[4] != "Trámites") %>%
    select("Menores de 12", "De 12 a 20", "De 21 a 65", "Mayores de 65") %>%
    pivot_longer(names_to = "Edad", values_to = "edad_x", cols = c("Menores de 12", "De 12 a 20", "De 21 a 65", "Mayores de 65")) %>%
    group_by(Edad) %>% summarise("Cantidad de Asistencias" = sum(edad_x, na.rm = T)) %>%
    top_n(n = 1) %>% .[[1,1]]
  
  paste("El principal grupo etario que asistió al Punto Digital por actividades culturales y de capacitación fueron personas", grupoEtario, "años")
  })
```

```{r asistenciasEdadotrasActividades, echo=FALSE}
renderPlotly({
  df <- filter(df, df$`Punto Digital` == input$puntodigital & df[4] != "Trámites")
  
  resumen <- df %>% 
    select(`Menores de 12`, `De 12 a 20`, `De 21 a 65`, `Mayores de 65`) %>% 
    pivot_longer(names_to = "Edad", values_to = "edad_x", 
                 cols = c(`Menores de 12`, `De 12 a 20`, `De 21 a 65`, `Mayores de 65`)) %>%  
    group_by(Edad) %>%
    summarise("Cantidad de Asistencias" = sum(edad_x, na.rm = T))
  
  p <- resumen  %>% 
  ggplot(aes(x = Edad, y = `Cantidad de Asistencias`, fill = Edad))
  
  p <- p+
    geom_col()+
    scale_y_continuous(labels = scales::comma)+
    scale_fill_viridis_d()+
    xlab("Grupo de Edad")+
    ggtitle("Asistencias en Actividades Culturales y de Capacitación \npor Grupo de Edad")+
    guides(fill = F)+
    theme_minimal()
  
  ggplotly(p, tooltip = c("y", "x"))
})
```

***

**Tipos de Actividades Culturales y Educativas realizadas en el Punto Digital.**

```{r textoTipoOtrasActividades, echo=FALSE}
renderText({
   validate(
    need(filter(df, df$`Punto Digital` == input$puntodigital & df[4] != "Trámites")
         %>% .[[11]] %>% sum() != 0,
         message = "No hay información reportada por el Punto Digital sobre este tema")
    )
  
  tipoOtraActividad <- filter(df, df[2] == input$puntodigital & df[4] != "Trámites") %>%
    mutate(Asistencias = .[[11]]) %>% group_by(Categoría) %>%
    summarise("Cantidad de Asistencias" = sum(Asistencias,na.rm = T)) %>%
    top_n(n = 1) %>% .[[1,1]]
  
  asistentesTipOtraActividad <- filter(df, df[2] == input$puntodigital & df[4] != "Trámites") %>%
    mutate(Asistencias = .[[11]]) %>% group_by(Categoría) %>%
    summarise("Cantidad de Asistencias" = sum(Asistencias,na.rm = T)) %>%
    top_n(n = 1) %>% .[[1,2]]
  
  paste("El principal tipo de actividad de gestionado fue", tipoOtraActividad, "con", asistentesTipOtraActividad, "asistencias durante todo el año")
  })
```



```{r asistenciasCategoriaotrasActividades, echo=FALSE}
renderPlotly({
  df <- filter(df, df$`Punto Digital` == input$puntodigital & df[4] != "Trámites")
  
  resumen <- df %>% 
    group_by(Categoría) %>%
    summarise("Cantidad de Asistencias" = sum(`Asistentes totales por ejes`, na.rm = T))
  
  p <- resumen  %>% 
  ggplot(aes(x = Categoría, y = `Cantidad de Asistencias`, fill = Categoría))
  
  p <- p+
    geom_col()+
    scale_y_continuous(labels = scales::comma)+
    scale_fill_viridis_d()+
    xlab("Categoría de Trámite")+
    ggtitle("Asistencias en Trámites por Categoría de Trámite")+
    guides(fill = F)+
    theme_minimal()
  
  ggplotly(p, tooltip = c("y", "x"))
})
```

***

## Las actividades del Punto Digital

Estas palabras resumen el trabajo del Punto Digital durante el año.

```{r nubeDepalabras, echo=FALSE}
renderPlot({
  resumen <- df %>% 
    filter(df[2] == input$puntodigital & df[4] != "Videoconferencias") %>% 
    group_by(Actividad) %>% 
    summarise(n())
  
  resumen$Actividad <- iconv(resumen$Actividad, from = 'UTF-8', to = 'ASCII//TRANSLIT')
  
  mi_funcion <- content_transformer(function(x,pattern) gsub(pattern," ",x))
  removeAccents <- content_transformer(function(x) chartr("áéíóú", "aeiou", x))
  
  myCorpus = Corpus(VectorSource(resumen$Actividad))
  myCorpus = tm_map(myCorpus, tolower)
  myCorpus = tm_map(myCorpus, removePunctuation)
  myCorpus = tm_map(myCorpus, stripWhitespace)
  myCorpus = tm_map(myCorpus, removeNumbers)
  myCorpus = tm_map(myCorpus, removeWords, stopwords("spanish"))
  # palabras especificas de nuestro corpus para remover
  myCorpus = tm_map(myCorpus, removeWords, c("videoconferencia","videoconferencias", "vc","ciclo","pro"))
  myCorpus = tm_map(myCorpus, removeAccents)
  
  
  tdm <- TermDocumentMatrix(myCorpus)
  m = as.matrix(tdm)
  v = sort(rowSums(m), decreasing = TRUE)
  df_palabras <- data.frame(word = names(v),freq=v) # lo nombra y le da formato de data.frame
  
  wordcloud::wordcloud(words = df_palabras$word, freq = df_palabras$freq, min.freq = 1,
            max.words=200, random.order=FALSE, rot.per=0.35, 
            colors=brewer.pal(8, "Dark2"), random.color = T)
})
```

***

## Detalle de las actividades realizadas

La siguiente tabla contiene todas las actividades realizadas por el Punto Digital y las asistencias que le corresponden por grupo de edad.

```{r tabladeActividades, echo=FALSE}

renderTable({
  df <- df %>% 
    filter(df$`Punto Digital` == input$puntodigital)
  
  df <- df %>% 
    mutate(fecha = as.character(lubridate::as_date(fecha)))
  
  df
})
```

***
***

**Por consultas o correcciones escribir a juaraj@jefatura.gob.ar**